【裁判字號】    92,交易,153
【裁判日期】    920529
【裁判案由】    過失傷害
【裁判全文】
臺灣臺中地方法院刑事判決                        九十二年度交易字第一五三號
    公  訴  人  臺灣臺中地方法院檢察署檢察官
    被      告  乙○○
右列被告因過失傷害案件經檢察官提起公訴（九十二年度偵字第四四六號）本院判決
如左：
    主  文
乙○○因過失傷害人，致重傷，處有期徒刑陸月，如易科罰金，以參佰元折算壹日。
    事  實
一、乙○○於民國（下同）九十一年六月廿五日十二時二十分許，騎乘車號ＦＯＴ六
    ０八號機車，沿台中市○○區○○路由西往東方向行駛，途經該路與同平巷路交
    岔路口，理應注意行車速度，依標誌或標線之規定，無標誌或標線者，在市區道
    路，時速不得超過五○公里，及汽車行駛至交岔路口，其行進、轉彎，應遵守燈
    光號誌或交通警察之指示，而依當時又無不能注意之情事，竟疏於注意而闖紅燈
    並超速行駛，遂於通過上開交岔路口時，撞及由甲○○所騎乘車號ＪＫＶ三二一
    號機車，致人車倒地後，受有左側股及上頷骨骨折之傷害、及左眼視力無法復
    原之重傷害。
二、案經被害人甲○○訴請台灣台中地方法院檢察署檢察官偵查起訴。
    理  由
一、訊據被告乙○○固坦承有於右揭時、地車禍肇事，致告訴人甲○○受傷一節不諱
    ，然矢口否認闖紅燈犯行，辯稱彼時伊方向之號誌為黃燈云云。惟查：上開犯罪
    事實，業據告訴人指訴歷歷，並有肇事現場圖、道路交通事故調查報告表、現場
    照片、診斷證明書三紙、及中國醫藥學院附設醫院函覆資料為憑。按行車速度，
    依標誌或標線之規定，無標誌或標線者，在市區道路，時速不得超過五○公里，
    及汽車行駛至交岔路口，其行進、轉彎，應遵守燈光號誌或交通警察之指示。道
    路交通安全規則第九十三條第一項第一款前段、第一百零二條第一項第一款前段
    各定有明文。被告駕車自應注意上述道路交通安全規定，且依當時路狀，又無不
    能注意之情形，竟琉不注意為之，以致告訴人受傷，被告應有過失，且被告過失
    行為核與被害人之受傷間，具有相當因果關係。且本件經送台灣省台中市區車輛
    行車事故鑑定委員會鑑定結果，亦認乙○○違反號誌指示闖紅燈之可能性較大，
    有該會九十二年四月二十一日中市鑑字第九二０四五０號函一份附卷可稽。從而
    本案事證明確，被告犯行堪以認定。
二、核被告所為，係犯刑法第二百八十四條第一項後段之過失重傷害罪。爰審酌被告
    之過失程度、被害人所受損害及被告之犯後態度等一切情狀，量處如主文所示之
    刑，並諭知易科罰金之折算標準。
據上論斷，應依刑事訴訟法第二百九十九條第一項前段、刑法第二百八十四條第一項
後段、第四十一條第一項前段，罰金罰鍰提高標準條例第一條前段、第二條，判決如
主文。
中     華     民     國      九十二     年       五      月    二十九   日
    臺灣臺中地方法院交通法庭
                                          法  官  郭  德  進
右正本證明與原本無異。
如不服本判決應於送達後十日內向本院提出上訴狀。
                                          書記官
中     華     民     國      九十二     年       六      月     二      日
刑法第二百八十四條第一項：
因過失傷害人者，處六月以下有期徒刑、拘役或五百元以下罰金，致重傷者，處一年
以下有期徒刑、拘役或五百元以下罰金。
                                                                        Ｂ


司法院資訊處製作；財團法人民間司法改革基金會備份。
